【裁判字號】    89,訴,681
【裁判日期】    890829
【裁判案由】    清償借款
【裁判全文】
臺灣屏東地方法院民事判決                              八十九年度訴字第六八一號
    原      告  乙○
                            身.
    訴訟代理人  黃振銘律師  住高雄市前鎮區○○○路一三五之一號四樓
    被      告  甲○○      住.
                            身.
右當事人間請求給付清償借款事件本院判決如左：
    主    文
被告應給付原告新臺幣捌拾萬元及自民國八十九年六月一日起至清償日止按年息百分
之五計算之利息。
訴訟費用由被告負擔。
本判決於原告以新臺幣貳拾陸萬柒仟元供擔保後得假執行。但被告如於假執行程序實
施前，以新臺幣捌拾萬元預供擔保得免假執行。
    事    實
甲、原告方面：
    一、聲明：求為判決如主文第一項所示，並聲請准予供擔保宣告假行。
    二、陳述：
    （一）案外人吳玦芳曾向原告借貸新臺幣（下同）八十萬元，乃邀被告甲○○為
    連帶保證人，擔保此筆捌拾萬元債務之清償，此有協議書一紙足證，茲案外人吳
    玦芳未能清償本件捌拾萬元債務，屢經原告催索，均置之不理，原告只得聲請法
    院對其發支付命令，業獲法院核發，並已確定，此有支付命令及確定證明書各壹
    份可資證明。
   （二）被告甲○○既為本件債務之連帶保證人，自亦負連帶清償之責，爰依法訴
    請判如訴之聲明所示，以維法紀。又協議書雖言：「若乙方或連保人未將款項
    全部歸還甲方，願意付詐欺、背信等一切法律責任及一切訴訟費用，並以台灣高
    雄地方法院為一審管轄權」惟係指刑事訴訟案件而言，並非民事之合意管轄約定
    ，故鈞院對住所設於屏東縣之被告甲○○而言，仍有管轄權，併此敘明。
    三、證據：提出協議書影本、台灣高雄地方法院八十九年促字第三一五六八號確
        定支付命令及確定證明影本各一件為證。
乙、被告方面：
    一、聲明：求為判決駁回原告之訴及假執行之聲請，訴訟費用由原告負擔。如受
        不利之判決時，聲請准予預供擔保免為假執行。
    二、陳述：對原告提出之協議書真正不爭執，被告現亦找主債務人吳玦芳出面負
        責。
    理    由
甲、程序方面：
    依原告提出兩造不爭執真正之協議書雖約定：「若乙方或連保人未將款項全部歸
    還甲方，願意付詐欺、背信等一切法律責任及一切訴訟費用，並以台灣高雄地方
    法院為一審管轄權」，兩造雖合意以高雄地方法院為第一審法院，惟被告於本院
    審理時不爭執為本案言詞辯論，依民事訴訟法第二十五條規定本院自有管轄權，
    合先敘明。
乙、得心證之理由
一、原告主張之事實，業據其提出兩造不爭執真正之協議書影本、台灣高雄地方法院
    八十九年促字第三一五六八號確定支付命令及確定證明影本各一件為證，且依前
    開支付命令係命訴外人吳玦芳（即協議書之主債務人）與涂永煌（另一連帶債務
    人）連帶給付八十萬元，顯見主債務人未清償之事實，被告雖以伊欲找主債務人
    出面為抗辯，惟其抗辯顯無可採，原告主張之事實堪信為真實。
二、從而原告依連帶保證法律關係，請求被告給付八十萬元，並自民國八十九年六月
    一日起至清償日止按年息百分之五計算之利息，為有理由，應予准許。
三、假執行之宣告：兩造陳明願供擔保請求宣告假執行，或免為假執行，核均無不合
    ，爰分別酌定相當擔保金額，予以准許。
四、結論：本件原告之訴為有理由，並依民事訴訟法第第七十八條、第三百九十條第
    二項、第三百九十二條判決如主文。
中      華      民      國    八十九    年      八      月    二十九    日
                                    臺灣屏東地方法院民事第一庭
~B法      官  李芳南
右為正本係照原本作成。
如不服本判決，應於送達後廿日內，向本院提出上訴狀。
~B法院書記官  許水生
中      華      民      國    八十九    年      八      月    二十九    日


司法院資訊處製作；財團法人民間司法改革基金會備份。
